---
title: "Homework Day 7: Data Cleansing"
author: "Haryo Prabowo"
date: "26/09/2021"
output: html_document
---

```{r setup, include=FALSE}
knitr::opts_chunk$set(echo = TRUE)
library(tidyverse)
library(lubridate)
```

# HOME WORK----

Menggunakan data yang sama

1. Pada kolom customerID ubah menjadi numeric dengan menghilangkan semua non angka
2. Ubah MonthlyCharges dan TotalCharges menjadi numeric
3. Buat variable baru MonthlyChargesGroup dimana angka di grouping per 50 dan kelipatannya.
4. Ubah LastTransactionDate menjadi tanggal dan ganti NA dengan nilai minimal (min) 
5. Perbaiki kolom PaymentMethod "--" menjadi NA
6. Hilangkan semua observasi/row dimana PaymentMethod adalah NA

Batasan

1. Jumlah kolom hanya akan ada 7
2. Jumlah baris hanya akan ada 7

```{r HOME WORK}
df <- read_csv("https://raw.githubusercontent.com/dioariadi/dibimbing/main/data_cleansing_raw%20-%20Sheet1.csv")
```

1. Pada kolom customerID ubah menjadi numeric dengan menghilangkan semua non angka
```{r}
df <- df %>% 
  separate(col = customerID,into = c("customerID"))
df <- df %>% mutate(customerID = replace(customerID, customerID == "na", NA),
         customerID = replace(customerID, customerID == "N/A", NA),
         customerID = as.numeric(customerID))
```

2. Ubah MonthlyCharges dan TotalCharges menjadi numeric
```{r}
df <- df %>% mutate(MonthlyCharges = replace(MonthlyCharges, MonthlyCharges == "na", NA),
         MonthlyCharges = replace(MonthlyCharges, MonthlyCharges == "N/A", NA),
         MonthlyCharges = as.numeric(MonthlyCharges))
df <- df %>% mutate(TotalCharges = replace(TotalCharges, TotalCharges == "na", NA),
         TotalCharges = replace(TotalCharges, TotalCharges == "N/A", NA),
         TotalCharges = as.numeric(TotalCharges))
```

3. Buat variable baru MonthlyChargesGroup dimana angka di grouping per 50 dan kelipatannya.
```{r}
df <- df %>% mutate(MonthlyChargesGroup = MonthlyCharges%/%50)
```

4. Ubah LastTransactionDate menjadi tanggal dan ganti NA dengan nilai minimal (min) 
```{r}
df <- df %>%
  mutate(LastTransactionDate = ymd(LastTransactionDate),
         LastTransactionDate = replace(LastTransactionDate, is.na(LastTransactionDate), min(df$LastTransactionDate, na.rm = TRUE)))

```

5. Perbaiki kolom PaymentMethod "--" menjadi NA
```{r}
df <- df %>%
  mutate(PaymentMethod=replace(PaymentMethod, PaymentMethod == "--", NA)) 
```

6. Hilangkan semua observasi/row dimana PaymentMethod adalah NA
```{r}
df <- df %>% filter(!is.na(PaymentMethod))
```

```{r}
print(df)
```

