---
title: "R Homework On Data Type and Structure"
author: "Haryo Prabowo"
date: "7/2/2021"
output: html_document
---
<Jawaban> <-- ganti ini dengan jawaban temen2


## Task 2 Problem Data Structure

Dengan kumpulan data vector di bawah buatlah dataframe baru dengan nama df1 menggunakan fungsi `data.frame()`.
1. Apakah ada error? Kalau ada bagaimana cara mengatasinya?
<Jawaban> Ada, cara mengatasinya dengan menambah value ke variable nilai_pelajaran agar banyak data sama untuk semua variable
2. Setelah mengatasi error tersebut, ubah nilai pelajaran untuk python menjadi 100 menggunakan index.
3. Setelahnya bagi semua kolom nilai_pelajaran dengan angka 10 dan simpan menjadi df2
4. Apakah ada jenis data structure lain yang sesuai untuk menggabungkan ketiga vector tersebut menjadi satu? Teman-teman lebih memilih jenis data structure apa?
<Jawaban> Ada, data structure list masih sesuai untuk menggabungkan ketiga vector tersebut mejadi satu.
Saya prefer menggunakan data frame karena bentuk data sudah menjadi tabel sehingga mudah untuk divisualisasi 

```{r Task 2.1}
mata_pelajaran <- c("R","Python","JavaScript","Probabilitas")
nilai_pelajaran <- c(100,70,20)
lulus <- c(TRUE,TRUE,FALSE,NA)
##


## gabungkang ketiga vector menjadi dataframe

```

```{r Task 2.2}
## mengatasi vector penyebab error terlebih dahulu 
nilai_pelajaran<-c(nilai_pelajaran,NA)

## simpan menjadi df1
df1 <- data.frame(mata_pelajaran,nilai_pelajaran,lulus)

## ubah nilai python menjadi 100
df1[2,2] <- 100


## copy df1 pada df2

df2 <- df1

## kolom df2 nilai_pelajaran dibagi dengan 10 dan tetap mempertahankan kolom lainnya
df2[,2] <- df2[,2]/10

```

```{r Task 2.4}
## alternatif jenis data lain bila ada?

## run ulang dan coba jenis lain seperti list / matrix
mata_pelajaran <- c("R","Python","JavaScript","Probabilitas")
nilai_pelajaran <- c(100,70,20)
lulus <- c(TRUE,TRUE,FALSE,NA)

l1 <- list(mata_pelajaran,nilai_pelajaran,lulus)
```

## Task 3 Problem Data Structure dan Data Type

1. Menggunakan data mtcars dapatkan basic informasi menggunakan
 - str
 - summary
 - dim
 - dan lain-lain

2. Melalui fungsi atas, apakah ada variable yang cocok dirubah menjadi `logical`? Copas mtcars menjadi `mtcars2` terlebih dahulu.
<Jawaban> Ada, yaitu variable 'vs' dan 'am', karena isi data yang binary, sehingga sudah siap untuk langsung diubah menjadi 'logical'
3. Pada mtcars2 coba rubah kolom `mpg` menjadi `integer`, apakah ada perubahan? Coba bandingkan dengan mtcars
<Jawaban> Ada perubahan, merubah tipe data mpg menjadi integer menjadikan value data menjadi bilangan bulat, sehingga menghilangkan bilangan desimalnya
4. Buat variable vector baru yang mengkombinasikan kolom mtcars `mpg` dan `disp` dengan nama `v1`.
5. Menggunakan `v1`, bentuk matrix dengan input `ncol = 4` dan simpan dengan nama `m2`. 

```{r task 3.1}
mtcars
View(mtcars)
str(mtcars)
summary(mtcars)
rownames(mtcars)
dim(mtcars)
### dll



```

```{r task 3.2 dan 3.3}
## rubah variable/kolom yang cocok dirubah menjadi logical
mtcars2 <- mtcars
mtcars2$vs <- as.logical(mtcars2$vs) 
mtcars2$am <- as.logical(mtcars2$am) 

## rubah kolom mtcars2 mpg menjadi integer menggunakan fungsi as.?
mtcars2$mpg <- as.integer(mtcars2$mpg)

```


```{r task 3.4}
## kombinasi mtcars mpg dan disp
v1 <- c(mtcars$mpg,mtcars$disp)
m2 <- matrix(v1,ncol=4)
```


## Task 4 Merubah jenis data type (tantangan)

Terkadang sebagai data analis kita mendapatkan data dengan format yang sedikit kacau. Salah satu yang cukup sering adalah tipe data waktu.
1. Tugas teman-teman merubah jenis data yang tidak sesuai ini menjadi data types date 
2. Gabungkan dua vector tersebut menjadi dataframe dan simpan di df_date

Hint: Untuk num_to_date gunakan origin 1970-01-01


```{r}
char_to_date <- c("20210110","20210201","20210112")
num_to_date <- c(14833,14831,14790)
char_to_date <-as.Date(char_to_date,"%Y%m%d")
show(char_to_date)
num_to_date <-as.Date(num_to_date,origin = "1970-01-01", )
show(num_to_date)
df_date <- data.frame(char_to_date,num_to_date)

```



