---
title: "Batch6_CodingChallenge_Week1"
output: html_notebook
---

Minggu ini, challenge kita adalah looping di R. Contoh looping: 

```{r}
for (x in 1:3){
  print(x)
}
```
Soal 1: Print out integers which are multiples of 3 from 1 to 22.
(Print out bilangan bulat yang merupakan kelipatan 3 dari 1 sampai 22).
Ekspektasi jawaban: Ketika kode kalian di-run, muncul angka-angka: 3, 9, 12, 15, 18, 21. Gunakan looping. 

Answer:
```{r}
for (x in 1:22){ 
  y<-x %% 3 # menyimpan hasil x mod 3 untuk pengecekan 
  if(y==0){print(x)} # saat x mod 3 sama dengan 0 (y=0), maka x merupakan kelipatan 3
}
```
```


Soal 2: Buat sebuah function di R untuk mengecek apakah sebuah angka merupakan bilangan prima atau bukan.
Ekspektasi jawaban: misal fungsi Anda bernama prime_check. Ketika kita jalankan prime_check(5), maka outputnya adalah '5 is a Prime number'. Fungsi ini harus bisa berlaku untuk input apa pun. 

Clue: Pengecekan bilangan prima menggunakan looping dan modulo. 
```{r}
paste('Hasil dari 5 modulo 2 adalah',5 %% 2)  
# 5 Modulo 2 sama dengan 1. Artinya, 5 dibagi 2, sisanya 1

paste('Hasil dari 6 modulo 3 adalah', 6 %% 3)
# 6 Modulo 3 sama dengan 0. Artinya 6 dibagi 3, sisanya 0.
```

Answer:
```{r}
prime_check<-function(x){
y<-0
z<-0
for (y in 1:x){
if(x %% y ==0){
z<-z+1 
# z adalah variabel untuk menghitung berapa kali x habis dibagi ketika dibagi y, digunakan untuk mengecek bilangan prima.
# Karena hanya bilangan prima yang merupakan bilangan yang terjadinya habis dibagi hanya 2 kali, yaitu ketika dibagi dengan bilangan yang sama dan juga dengan 1.
# Maka bila x mod y sama dengan 0, jika terjadi persis 2 kali (z=2), berarti x bilangan prima.
}
}
if (z==2) {paste(x,'is a Prime number')} else {paste(x,'is NOT a Prime number')}}

prime_check(11)
prime_check(10)

```
Selamat mengerjakan!

-Haryo Prabowo
